# 同一控下企业合并原商誉及商誉减值的处理

提问人：zhaoliqingcpa 时间：2021-11-23 10:03:05
陈老师，请教您一个小问题：准则 2 号-长投应用指南：“同一控制下企业合并形成的长期股权投资：如果被合并方在被合并以前，是最终控制方通过非同一控制下的企业合并所控制的，则合并方长期股权投资的初始投资成本还应包含相关的商誉金额。”，如果该商誉前期已经计提商誉减值准备，该减值准备是直接在初始投资成本中抵减（即：+商誉-减值准备），还是直接将商誉减值准备下推至新的合并试算中：借：年初未分配利润贷：商誉减值准备；哪种处理更恰当，请陈老师指教file:///C:/Users/ADMINI~1/AppData/Local/Temp/1057df3e-f645-431b-b655-9207a2286386.png

回答人：chenyiwei
在个别报表层面应当是前者（该减值准备是直接在初始投资成本中抵减）；但在合并方的合并报表层面，按照“下推会计”的基本原理，以及将被合并方自纳入现实际控制人控制范围之日起报表追溯纳入合并方合并报表的需要（即相当于合并方在原购买日通过非同一控制下企业合并取得了对被合并方的控制权），因此需要采用后者（直接将商誉减值准备下推至新的合并试算中：借：年初未分配利润 贷：商誉减值准备）。